臺灣彰化地方法院刑事判決
110年度訴字第143號
公  訴  人  臺灣彰化地方檢察署檢察官
被      告  陳健雄



選任辯護人  張洛洋律師
上列被告因傷害案件，經檢察官提起公訴（109年度偵字第8746
號），嗣被告就被訴事實為有罪之陳述，經本院合議庭裁定由受
命法官獨任進行簡式審判程序，判決如下：
    主  文
陳健雄犯傷害罪，處拘役肆拾日，如易科罰金，以新臺幣壹仟元
折算壹日。
    事  實
一、陳健雄因不滿施學振先前曾對其女兒實行犯罪行為（施學振
    所涉刑事案件業經法院判處有期徒刑5月確定，下稱另案）
    ，遂於民國109年7月5日下午2時20分許，邀集劉子溎（係陳
    健雄之妹婿）、陳世俊（係陳健雄之妻舅）前往施學振位於
    彰化縣溪湖鎮住處兼營業處所（地址詳卷），欲就另案真相
    與施學振理論（陳健雄、劉子溎、陳世俊所涉侵入住居部分
    業經檢察官為不起訴處分確定），然陳健雄因氣憤難耐，竟
    基於傷害犯意，在上址店面用餐區後方房間內徒手朝施學振
    臉部揮拳，雙方進而相互拉扯倒地，致施學振因而受有左眼
    眶挫傷、左臉挫傷、鼻樑挫傷及左拇指挫擦傷等傷害。
二、案經施學振訴由彰化縣警察局溪湖分局報請臺灣彰化地方檢
    察署檢察官偵查後提起公訴。　　
    理  由
一、本件被告所犯屬法定刑為死刑、無期徒刑、最輕本刑為3 年
    以上有期徒刑以外之罪，其於審判程序時就被訴事實為有罪
    之陳述，經告知簡式審判程序要旨並聽取當事人意見，經被
    告同意適用簡式審判程序後，本院亦認無不得或不宜改依簡
    式審判程序進行之處，乃依刑事訴訟法第273 條之1 第1 項
    規定裁定由受命法官進行簡式審判程序，故本件證據調查依
    刑事訴訟法第273條之2規定，不受同法第159條第1項、第16
    1條之2、第161條之3、第163條之1及第164條至第170條規定
    之限制，合先敘明。
二、上開犯罪事實，業據告訴人施學振（下稱告訴人）於警詢及
    偵查中指述綦詳（偵卷第29至31、33至36、137至138頁），
    並各經案發時在場之證人劉子溎、陳世俊、許素女（告訴人
    配偶）、施仲聲、施勝元（上二人為告訴人之子）、陳怡雯
    （施勝元之配偶）於警詢及（或）偵訊時證述屬實（偵卷第
    21至24、25至28、37至41、43至45、47至50、51至54、55至
    58、169至172頁），此外復有告訴人之道安醫院診斷證明書
    （偵卷第61頁）、案發處所平面圖暨照片（偵卷第87至99頁
    ），及道安醫院110年4月27日道醫病歷字第0000000號函所
    附告訴人就醫病歷（訴字卷第119至123頁，含傷勢照片）在
    卷可佐，復經被告於本院審判程序時坦認上情不諱（訴字卷
    第218、223頁），足認其到庭所為任意性自白核與事實相符
    ，可堪採為認定事實之依據。故本案事證明確，被告犯行洵
    堪認定，應依法論科。
三、論罪科刑：
　㈠核被告所為，係犯刑法第277條第1項傷害罪。被告於案發時
    、地出拳毆打告訴人暨與告訴人拉扯等舉措，係基於同一傷
    害他人身體犯意，於密切接近之時間在同一地點實施，所侵
    害者亦屬同一告訴人之身體法益，為接續犯，應僅論以一傷
    害罪。
　㈡本院審酌本案之事端起自於告訴人前於109年4月6日對被告女
    兒實施另案刑事犯罪行為（以下關於另案相關資訊詳參偵卷
    第177至180頁、訴字卷第17至30、131至143頁另案起訴書及
    一、二審判決書檢索資料），於本件案發時另案業已進入司
    法偵查階段（嗣於109年7月24日偵查終結提起公訴），被告
    於靜候調查結果之同時固非不得自行與告訴人聯繫見面以釐
    清案情、協調處理方式，然仍不得以身體暴力之私力救濟方
    式為之，方能維護國家所建立之法秩序，詎竟出手毆打告訴
    人，且毆打部位係告訴人之臉部，較諸朝四肢部位拳毆而言
    對於告訴人身體法益侵害之程度較高，惟同時慮及告訴人之
    傷勢型態為挫、擦傷，尚非骨折、大面積出血等重大情狀，
    被告於肢體拉扯過程中自身頭部及四肢亦受有挫瘀傷（詳偵
    卷第59頁道安醫院診斷證明書，被告對告訴人及施勝元、施
    仲聲提告傷害罪部分亦經檢察官為不起訴處分）；再衡諸被
    告前無任何刑事前案紀錄，有臺灣高等法院被告前案紀錄表
    存卷為憑（訴字卷第229頁），素行堪稱良好；又其在本案
    偵查過程中雖一再辯稱僅是與告訴人發生肢體拉扯而未主動
    出拳，然嗣至本院審理時業已對被訴事實全部坦承在案，尚
    非全無悔意，而本件雙方曾前往彰化縣彰化市調解委員會進
    行調解，於本院審判程序時亦再度當庭協商，均因彼此對於
    和解條件無共識而協調未果（參偵卷第149頁調解筆錄及訴
    字卷第215頁審判筆錄），難謂被告有拒不賠償分文之情事
    ；再稽諸本案之發生係起因於另案糾紛，已如前載，以被告
    身為父親角色，於獲悉女兒疑似遭同為父執輩且交情匪淺之
    告訴人實施不法行為一事後，情緒失控出手傷害告訴人，此
    行為固應以刑罰非難，然其之犯罪動機實未逸脫人性常情，
    更難謂惡劣，此節誠可作為從輕量刑之參考因素；兼衡被告
    自稱高職畢業、現時因疫情無業、生活花費仰賴配偶工作所
    得、已婚有3名成年子女、現與配偶同住、經濟勉持、身體
    無重大疾病等智識程度與身體經濟家庭生活狀況等具體行為
    人責任基礎之一切情狀（詳訴字卷第224頁審判筆錄、第153
    至172頁稅務電子閘門財產所得調件明細表），量處如主文
    所示之刑，並諭知易科罰金折算標準，以資懲儆。
據上論斷，應依刑事訴訟法第273條之1第1項、第299條第1項前
段，判決如主文。
本案經檢察官吳宗達提起公訴，檢察官林士富、陳昭蓉到庭執行
職務。 　　
中　　華　　民　　國　　110 　年　　10　　月　　13　　日
                  刑事第二庭  法  官  陳薏伩
以上正本證明與原本無異。
如不服本判決應於收受判決後20日內向本院提出上訴書狀，並應
敘述具體理由。其未敘述上訴理由者，應於上訴期間屆滿後20日
內向本院補提理由書（均須按他造當事人之人數附繕本） 「切
勿逕送上級法院」。
告訴人或被害人對於判決如有不服具備理由請求檢察官上訴者，
其上訴期間之計算係以檢察官收受判決正本之日期為準。
中　　華　　民　　國　　110 　年　　10　　月　　13　　日
                              書記官　林曉汾
附錄本案論罪科刑法條：
中華民國刑法第277條第1項
傷害人之身體或健康者，處5年以下有期徒刑、拘役或50萬元以下罰金。